【裁判字號】    98,易,2020
【裁判日期】    990106
【裁判案由】    詐欺
【裁判全文】
臺灣臺中地方法院刑事判決              98年度易字第2020號
公  訴  人  臺灣臺中地方法院檢察署檢察官
被      告  甲○○
上列被告因詐欺案件，經檢察官提起公訴（98年度偵緝字第755
號），本院判決如下：
    主    文
甲○○幫助連續犯詐欺取財罪，處有期徒刑陸月，如易科罰金，
以銀元佰元即新臺幣玖佰元折算壹日，減為有期徒刑月，如
易科罰金，以銀元佰元即新臺幣玖佰元折算壹日。
    犯 罪 事 實
一、甲○○雖可預見如將個人存摺帳戶之金融卡、密碼交付予姓
    名年籍不詳且不相識之成年人使用，該成年人有可能以所取
    得之金融卡、密碼遂行財產上犯罪之目的，竟仍基於縱若取
    得其金融卡、密碼之成年人，用以實施犯罪，供作被害人匯
    款之用，仍不違背其本意之幫助使用其金融卡者向他人詐欺
    取財之不確定故意，於民國91年9 月16日領取其開設在豐原
    中正路郵局（起訴書誤為中正郵局）局號0000000 號、帳號
    0000000 號帳戶之金融卡後至同年10月21日間之某日，在不
    詳地點，將自己上開帳戶之金融卡、密碼，交予姓名年籍不
    詳之成年人，而容許他人藉其帳戶以遂行財產犯罪。之後，
    該成年人所屬詐騙集團成年成員果然基於意圖為自己不法所
    有之概括犯意：於91年10月22日，向丙○○（原名孫惠珍
    ）詐稱中獎，致丙○○陷於錯誤，於同日下午7 時許，依對
    方指示，轉帳新臺幣（下同）4 萬3331元至甲○○上開帳戶
    ，旋遭人提領一空。又於92年1 月20日，以「假退稅，真
    詐財」之方式，向丁○○詐騙，致丁○○陷於錯誤，依對方
    指示，於同日接續轉帳9 萬9882元、3 萬9882元，共計13萬
    9764元至甲○○上開帳戶，旋遭人提領一空。嗣因丙○○、
    丁○○發覺有異，始知受騙。
二、案經高雄縣政府警察局移送臺灣臺中地方法院檢察署檢察官
    偵查起訴。
    理    由
一、按被告以外之人於審判外之陳述，雖不符刑事訴訟法第159
    條之1 至第159 條之4 之規定，而經當事人於審判程序同意
    作為證據，法院審酌該言詞陳述或書面陳述作成時之情況，
    認為適當者，亦得為證據。當事人、代理人或辯護人於法院
    調查證據時，知有第159 條第1 項不得為證據之情形，而未
    於言詞辯論終結前聲明異議者，視為有前項之同意。刑事訴
    訟法第159 條之5 定有明文。查被告甲○○於本院準備程序
    時，對於本案偵查卷內之人證、書證，均表示沒有意見，迄
    至本案言詞辯論終結前，對於卷內之人證、書證，亦未聲明
    異議，有本院準備程序筆錄及審判筆錄在卷可考；另經本院
    審酌卷內各該人員陳述時之情狀，均查無被違法取供或非出
    於自由意志之情形，相關書證亦查無違法取證或造假虛捏之
    情事，以之作為本案之證據，皆屬適當，依前揭規定，本判
    決以下所引用之卷內人證、書證均得為本案之證據，合先敘
    明。
二、訊據被告矢口否認有何上開幫助詐欺取財犯行，辯稱：伊未
    申辦上開豐原中正路郵局帳戶，伊曾於91年間委由李百代
    書辦理將伊父親所有土地過戶至伊名下之事宜，曾將自己之
    身分證正本交給李百云云。經查：
（一）以被告名義開設在豐原中正路郵局局號0000000 號、帳號
      0000000 號帳戶（下稱被告上開豐原中正路郵局帳戶）之
      金融卡及密碼，於91年9 月16日至同年10月21日間之某日
      ，由姓名年籍不詳之成年人所屬詐欺集團成員取得，該詐
      欺集團成年成員即於：91年10月22日，向被害人丙○○
      詐稱中獎，致被害人丙○○陷於錯誤，於同日下午7 時許
      ，依對方指示，轉帳4 萬3331元至被告之上開帳戶，旋遭
      人提領一空。又於92年1 月20日，以「假退稅，真詐財
      」之方式，向被害人丁○○詐騙，致被害人丁○○陷於錯
      誤，依對方指示，於同日接續轉帳9 萬9882元、3 萬9882
      元，共計13萬9764元至被告之上開帳戶，旋遭人提領一空
      等事實，業經被害人丙○○、丁○○於警詢時指訴綦詳，
      並有被告上開豐原中正路郵局帳戶之客戶歷史交易清單附
      卷可稽，堪信實在。依上，被告上開豐原中正路郵局帳戶
      之金融卡及密碼，確實淪為詐欺集團成員訛騙被害人丙○○、丁○○錢財之工具，堪先認定。
（二）被告雖以前揭情詞置辯，但查：
  １、細觀被告上開豐原中正路郵局帳戶之立帳申請書及在所提
      出之國民身分證影本旁所書寫之「甲○○」署名（高雄縣
      政府警察局警卷第21頁），並與被告於98年3 月26日為警
      緝獲時，在臺中縣警察局豐原分局豐東派出所親簽之警詢
      筆錄上之「甲○○」署名（98年度偵緝字第755 號偵查卷
      第8 、9 頁）比對結果，不論是立帳申請書上2 個「甲○○」署名之「吳」字關於「口」或「天」之書寫筆跡，抑
      或「清」字之左手旁三點水之筆觸，還是「清」字右手旁
      關於「青」字上方係先寫一橫再連寫一直筆，接著再連寫
      另2 橫，以及「儲金人紀要」欄下之「條」字右下方之「
      木」字，係先橫寫「一」再連寫如數字「3 」之寫法，二
      份文件之筆跡均屬相仿，且頗具個人特色。另與卷附由被
      告親簽之逮捕通知書及權利告知書（參同一偵查卷第11-1
      3 頁）比對結果，又可知不僅「吳」字均與前開立帳申請
      書上2 個「甲○○」署名之「吳」相同，均是書為類似「
      口」及「天」之組合，且「清」字右手旁上方之筆畫順序
      及字形，亦與上開立帳申請書及國民身分證影本旁所書寫
      之「甲○○」署名之「清」字相符；而被告於逮捕通知書
      及權利告知書上所書立之「條」字，其中右下方之「木」
      是以連筆畫圓之方式書寫，又與上開立帳申請書「儲金人
      紀要」欄下方之「條」字一致。再者，經與被告於98年3
      月26日由檢察官訊問後所親簽之訊問筆錄及臺灣臺中地方
      法院檢察署通緝人犯歸案證明書（參同一偵查卷第20、21
      頁）比對結果，又可發現前開訊問筆錄上之「甲○○」3
      字及歸案證明書上之「吳」字，幾與前開國民身分證影本
      旁所書立之「甲○○」相同，此由「吳」字中間部分（即
      「口」與「大」間之部分）均先是有點向右捺再轉出一點
      點向左，而後橫寫，再向左撇，而非如前述係書寫為「口
      」加「天」之字形，以及「條」字左、中、右3 部分之位
      置安排上，「木」係在「人」字旁筆畫盡頭之下方，且「
      木」字4 筆畫分開之寫法，均可明顯辨識。依上可知，被
      告個人書寫自己名字「甲○○」之筆觸具有個人特徵，且
      書寫方式並非始終如一，旁人不易完全模仿，是以經本院
      詳為比對字跡結果，被告上開豐原中正路郵局帳戶之立帳
      申請書及所提出之國民身分證影本旁之「甲○○」署名既
      均與被告親簽在上述警詢筆錄、偵訊筆錄、逮捕通知書、
      權利告知書、歸案證明書上之署名特徵、筆跡相同，堪認
      均係由被告本人親自所書立，應屬無疑。
  ２、又被告上開豐原中正路郵局帳戶之立帳申請書上所載個人
      資料為：「電話：0000000 」、「住址：豐原市○○里○○路197 號」。被告雖辯稱：上開市話係伊弟弟吳慶容申
      請的云云（本院卷第16頁背面），但經本院函詢結果，前
      開市話於91年間之申請人係被告，裝機地址在臺中縣豐原
      市○○街264 號等情，有中華電信股份有限公司傳真之市
      話使用人資料1 份在卷可憑。又被告從未設籍在臺中縣豐
      原市○○里○○路197 號一節，則有被告之戶籍謄本存卷
      可查（98年度偵緝字第755 號偵查卷第49、51頁），且因
      卷附之立帳申請書上所填載之一心路地址，並非被告所提
      出之國民身分證後登載之戶籍地，故承辦人員即證人戊○○遂在該立帳申請書右方處，以直書方式將被告之前之戶
      籍地址「雲林縣四湖鄉○○村○○路89號」及現在戶籍地
      址「臺中縣豐原市○○○路620 號」，註記在旁，亦經證
      人戊○○到庭結證詳確。而就一心路之地址，被告係供稱
      ：伊曾與其子在該址住過幾個月，居住期間並無其他男子
      同住等語（本院卷第66頁），可知該址既非被告歷次遷徙
      之戶籍地，亦非長期居住之居所地，旁人甚難查悉。依上
      ，填載在卷附立帳申請書上之電話及一心路地址，既均是
      被告個人才知曉之隱私資訊，衡情，若非被告本人親往開
      立上開豐原中正路郵局帳戶，孰人能代為？是以被告上開
      豐原中正路郵局帳戶係由被告本人申請開立之事實，益徵
      明確。
  ３、又被告上開豐原中正路郵局帳戶申請時所提出之國民身分
      證影本，係75年3 月1 日發給，有該國民身分證影本附卷
      可稽（高雄縣警察局警卷第21頁）。被告雖辯稱：該張身
      分證遺失了等語，且被告確曾於79年6 月25日申請身分證
      補發，有雲林縣四湖鄉戶政事務所98年4 月17日雲四戶字
      第0980000652號函暨所附戶籍登記簿可資佐憑（98年度偵
      緝字第755 號偵查卷第46、48頁）。但自己之國民身分證
      因遍尋不著，誤以為遺失而申請補發，而後卻又覓得之情
      形，並非鮮見；且證人戊○○到庭結證稱：申請開設帳戶
      之一般流程是承辦人員要對照客戶之身分證與申請人面容
      有無相似等語（本院卷第65頁），故一般冒用他人證件申
      立金融帳戶之情形，冒名者會將持用之身分證更換成自己
      之照片，俾順利通過金融機構承辦人員之查核。惟本案申
      請被告上開豐原中正路郵局帳戶之國民身分證上之照片，
      卻係被告本人年輕時之照片，此亦為被告所不否認，核與
      證件遭他人冒用之情形迥異，再參以立帳申請書上之個人
      資料多屬被告個人才知之隱私訊息，已如前述，本件帳戶
      顯然不可能係由他人持被告遺失之國民身分證去申辦。準
      此，被告上開豐原中正路郵局帳戶於申請時雖係提供被告
      於75年3 月1 日領得，而後已申報遺失之國民身分證影本
      ，仍無從資為任何有利於被告之徵憑。
  ４、被告雖又懷疑其曾提供個人國民身分證給李百代書辦理
      土地過戶事宜，但經本院調取該次土地過戶資料，該次申
      請案並未提出被告國民身分證影本；且該次土地過戶之申
      請時間係91年7 月4 日，倘若被告未再找回75年3 月1 日
      核發之國民身分證，則其提供給土地代書即李百之國民
      身分證，當係79年6 月25日申請補發之國民身分證，核與
      被告上開豐原中正路郵局帳戶申辦時檢附之被告75年3 月
      1 日核發之國民身分證影本並不相同。被告此部分之懷疑
      ，尚無憑據，委不可採。
  ５、綜上所陳，被告否認申辦本件上開豐原中正路郵局帳戶，
      係與事實相違，要無足取。被告上開豐原中正路郵局帳戶
      確係被告親自申辦之事實，堪予認定。
  ６、又按目前詐欺集團蒐購或使用人頭帳戶做為出入帳戶，並
      以金融卡提領犯罪所得，以逃避檢警之追緝，乃眾所周知
      之事實，社會上一般人防詐之意識高漲，想要從事詐騙者
      必使出相當方法，始能有所得，犯罪者自不可能將費盡心
      力才詐得之金錢，存入自己無法確實掌控之帳戶內，否則
      將無法確保該帳戶名義人不會在受騙者匯入款項後，突然
      將該帳戶或提款卡掛失凍結或變更印鑑、密碼，致使犯罪
      者無法從該帳戶內領出犯罪所得，甚至由帳戶名義人將帳
      戶內之款項提領一空之情形發生。是以犯罪者欲以他人帳
      戶供作款項出入之帳戶，當會先徵得帳戶所有人之同意，
      並確知提款卡密碼後，才予使用。在本案中，被害人丙○○、丁○○先後因受騙而分別匯款4 萬3331元、13萬9764
      元至被告上開豐原中正路郵局帳戶內，均於匯款當日遭人
      提領一空，已如前述，被告又未能就詐騙者何以膽敢放心
      使用其上開豐原中正路郵局帳戶一節，為任何合理之說明
      ，衡諸前述事理常情，堪認詐騙者向被害人丙○○、丁○○行騙之際，對於被告上開豐原中正路郵局帳戶並不會遭
      被告終止或掛失止付，顯然有十足之把握。況且，詐欺集
      團取得人頭帳戶之管道頗多，倘若未徵得被告之同意，該
      集團成員於騙取被害人匯款後，能否自被告上開豐原中正
      路郵局帳戶順利領出詐得之款項，即存在極高度的不確定
      性，詐欺集團顯然不可能承擔此種風險。是以取得被告上
      開豐原中正路郵局帳戶資料之人必係確實徵得被告同意後
      ，始有安心指示被害人匯款至該帳戶之可能。從而，被告
      上開豐原中正路郵局帳戶之金融卡、密碼資料，應係被告
      自願且有同意提供給不相識之成年人使用之事實，即臻明
      確。被告空言否認未申辦上開豐原中正路郵局帳戶，亦未
      將該帳戶之金融卡、密碼提供他人使用云云，委不可採。
  ７、再按金融卡及密碼係關係個人理財之重要工具，一般人皆
      會妥善保管，而該等專有物品如落入不明人士手中，極易
      被利用為與財產有關之犯罪工具，此又係具備一般生活智
      識者皆能體察之常識；參以邇來犯罪人使用他人帳戶作為
      指示被害人匯款工具之犯罪類型層出不窮，並廣經媒體披
      載，凡對社會動態尚非全然不予關注者均能知曉。且今日
      一般人至郵局或銀行開設帳戶並非難事，如非供犯罪之非
      法使用，衡情，自無置自己名義帳戶不用，而取得他人帳
      戶使用之必要。在本案中，被告於91年9 月間，已係逾50
      歲之壯年人，國小畢業，又查無任何事證顯示被告之生活
      經驗或辨識能力有低於一般正常人之情狀，對於上開常情
      ，自難諉稱不知。而按金融存款帳戶事關存戶個人財產權
      益之保障，具高度專有性，除非本人或與本人親密關係者
      ，難認有何理由可自由流通使用該存摺，一般人皆有妥為
      保管防阻他人任意使用之認識，縱因特殊情況偶有交付他
      人使用之需，亦必然深入瞭解用途後再行提供以使用，方
      符常情。而該等專有物品如落入不明人士手中，極易被利
      用為與財產有關之犯罪工具，被告既有認識，竟仍將自己
      上開豐原中正路郵局帳戶之金融卡、密碼提供予姓名年籍
      不詳之成年人，容任他人使用，則其主觀上顯具有縱使姓
      名年籍不詳之成年人於取得該帳戶之金融卡、密碼後，持
      以作為詐欺取財供被害人匯款使用，亦不違背其本意之不
      確定故意至明。惟被告僅係單純提供該帳戶之金融卡及密
      碼，並未參與訛騙被害人丙○○、丁○○之詐欺取財構成
      要件行為，主觀上僅係基於幫助該犯罪者之意思，應屬無
      疑。
（三）綜上所述，被告上開所辯，並不可採。從而，本件事證明
      確，被告前揭犯行，洵堪認定。
三、新舊法比較之說明：
    被告行為後，刑法部分條文業於94年2 月2 日修正公布，並
    自95年7 月1 日起施行。本次刑法修正之比較新舊法，應就
    罪刑有關之共犯、未遂犯、想像競合犯、牽連犯、連續犯、
    結合犯，以及累犯加重、自首減輕暨其他法定加減原因（如
    身分加減）與加減例等一切情形，本於統一性及整體性原則
    ，綜其全部罪刑之結果而為比較，亦有最高法院95年度第8
    次刑庭會議決議可資參照，是以：
（一）刑法第2條第1項規定：
      修正後刑法第2 條第1 項規定，已將新舊法律適用之「從
      新從輕」原則，改採「從舊從輕」原則，而此規定僅係規
      範行為後法律變更所生新舊法律比較適用之準據法，並非
      實體刑罰法律，自不生行為後法律變更之比較適用之問題
      ，應逕行適用新法第2 條第1 項之規定，為「從舊從輕」
      之比較。
（二）刑法第339 條第1 項法定刑為罰金部分：
  １、修正後刑法第33條第5 款規定「罰金：新臺幣一千元以上
      ，以百元計算之。」與修正前刑法第33條第5 款規定「罰
      金：一元以上。」不同。比較新舊法結果，以舊法較有利
      於行為人，故依刑法第2 條第1 項前段規定，自應適用行
      為時之法律即修正前刑法第33條第5 款規定決定其罰金部
      分之法定刑。
  ２、法定刑為罰金之提高標準之新舊法適用：
      被告行為後，刑法施行法增訂第1 條之1 ，於95年6 月14
      日公布，並於同年7 月1 日施行；考其立法理由，係為因
      應94年2 月2 日修正公布、95年7 月1 日施行之刑法施行
      後，依刑法總則第33條第5 款規定，罰金貨幣單位已改為
      新臺幣，是以分則編各罪所定罰金之貨幣單位，自應配合
      上開規定修正，為使罰金數額趨於一致，避免衍生新舊法
      比較適用問題，以緩和實務適用法律之衝擊，於不變動罰
      金數額之前提下，而為制定，換言之，刑法施行法第1條
      之1 係在替代罰金罰鍰提高標準條例部分條文，與適用罰
      金罰鍰提高標準條例之結果相同，對於被告而言並不發生
      有利或不利之問題，僅係將貨幣單位由銀元改為新臺幣，
      並非法律變更刑度之條文，當無須就新舊法比較適用（臺
      灣高等法院暨所屬法院95年法律座談會刑事類提案第16
      至19號研討結果可資參照）。
（三）刑法第56條連續犯之規定：
      被告行為後新法業已刪除連續犯之規定，此刪除雖非犯罪
      構成要件之變更，但顯已影響行為人刑罰之法律效果，自
      屬法律有變更，依新法第2 條第1 項規定，比較新、舊法
      結果，新法之規定並無較有利於行為人，仍應適用被告之
      行為時法律即舊法論以連續犯（最高法院95年第8 次刑事
      庭會議決議參照）。
（四）刑法第30條規定：
      修正前刑法第30條規定：「幫助他人犯罪者，為從犯。雖
      他人不知幫助之情者，亦同。從犯之處罰，得按正犯之刑
      減輕之。」修正後刑法第30條則規定：「幫助他人實行犯
      罪行為者，為幫助犯。雖他人不知幫助之情者，亦同。幫
      助犯之處罰，得按正犯之刑減輕之。」揆諸本條之修正立
      法理由係為確認幫助犯採共犯從屬性說之「限制從屬形式
      」，並避免「從犯」之不同解讀，而將「從犯」修正為「
      幫助犯」，並明示幫助犯之成立，亦以被幫助者著手犯罪
      之實行，且具備違法性為必要，而將條文文字修正為「幫
      助他人實行犯罪行為者，為幫助犯」。本案被告單純提供
      上開豐原中正路郵局帳戶之金融卡、密碼供詐欺取財集團
      作為被害人匯款之使用，既評價為幫助詐欺取財的行為，
      而上開修正亦僅著眼於觀念的釐清，無有利、不利之情形
      ，應逕適用裁判時即修正後刑法第30條之規定（參見最高
      法院95年第21次刑事庭會議決議意旨）。
（五）刑法第41條第1項規定：
      修正前刑法第41條第1 項前段規定：「犯最重本刑為五年
      以下有期徒刑以下之刑之罪，而受六個月以下有期徒刑或
      拘役之宣告，因身體、教育、職業、家庭之關係或其他正
      當事由，執行顯有困難者，得以一元以上三元以下（按指
      銀元）折算一日，易科罰金。」又被告行為時之易科罰金
      折算標準，修正前罰金罰鍰提高標準條例第2 條前段（現
      已刪除）規定，就其原定數額提高為100 倍折算1 日，則
      本件被告行為時之易科罰金折算標準，應以銀元300 元折
      算1 日，經折算為新臺幣後，應以新臺幣900 元折算為1
      日。惟修正後之刑法第41條第1 項前段則規定：「犯最重
      本刑為五年以下有期徒刑以下之刑之罪，而受六個月以下
      有期徒刑或拘役之宣告者，得以新臺幣一千元、二千元或
      三千元折算一日，易科罰金。」，嗣於98年12月30日又將
      該條項前段「六個月」之文字修正為「六月」（此次僅涉
      及文字修正，尚無比較新舊法之必要），比較修正前後之
      易科罰金折算標準，以95年7 月1 日修正公布施行前之規
      定，較有利於行為人，依刑法第2 條第1 項前段規定，應
      適用修正前刑法第41條第1 項前段及修正前罰金罰鍰提高
      標準條例第2 條規定，定其折算標準（參照最高法院96年
      度台上字第2790號、97年度台上字第2149號刑事裁判及臺
      灣高等法院暨所屬法院95年法律座談會刑事類提案第3 號
      研討結果，均認易科罰金之折算標準，不包括在上開「綜
      其全部罪刑之結果而為比較」之範圍內，而應適用最有利
      於行為人之法律）。
四、查姓名年籍不詳之成年人於取得被告上開豐原中正路郵局帳
    戶之金融卡、密碼後，所屬詐欺集團成年成員即基於意圖為
    自己不法所有之概括犯意，連續訛騙被害人丙○○、丁○○
    ，致使該2 被害人均陷於錯誤，分別依指示匯款至被告上開
    豐原中正路郵局帳戶，核該詐欺集團成年成員所為，係犯刑
    法第339 條第1 項之詐欺取財罪。且2 次詐欺犯行，時間緊
    接，方法相同，觸犯構成要件相同之罪名，應依連續犯規定
    ，論以一罪。而被告提供自己帳戶之金融卡、密碼予該姓名
    年籍不詳之成年人使用，其主觀上係以幫助他人犯罪之意思
    而參與犯罪構成要件以外之行為，核被告所為，係犯刑法第
    30條第1 項、第339 條第1 項之幫助詐欺取財罪，應依同法
    第30條第2 項之規定減輕其刑。爰審酌被告近20年來均無任
    何犯罪紀錄，素行良好，有臺灣高等法院被告前案紀錄表可
    按，其任意交付自己帳戶之金融卡、密碼予姓名年籍不詳之
    人使用，犯罪之動機、目的雖然單純，但罔顧此舉可能淪為
    他人犯罪之工具，助長財產犯罪者遂行詐欺取財之目的，同
    時使犯罪者得以隱匿真實身分，增加查緝罪犯之困難，助長
    犯罪氣焰，危害社會治安，所為可議，所交付之帳戶資料數
    量為1 個，造成被害人丙○○、丁○○受騙匯款而受有損害
    ，該2 被害人匯款之金額非少，又未與任何被害人達成和解
    或為賠償，再考之被告之智識、生活情狀等等一切情狀，量
    處如主文所示之刑，並諭知易科罰金之折算標準，以示懲儆
    。又被告上開犯行之犯罪時間，係於96年4 月24日以前，合
    於中華民國九十六年罪犯減刑條例第2 條第1 項規定之基準
    日之前，所宣告之刑又未逾有期徒刑1 年6 月，不在該條例
    第3 條第1 項第15款所定排除減刑之列；且前雖於98年3 月
    25日曾經臺灣臺中地方法院檢察署發布通緝，但無該條例第
    5 條不得減刑之情形，應依該條例第2 第1 項第3 款之規定
    ，減其刑期二分之一，並依該條例第9 條規定，併諭知易科
    罰金之折算標準。
據上論斷，應依刑事訴訟法第299 條第1 項前段，刑法第2 條第
1 項、第30條第1 項、第2 項、第56條（修正前）、第339 條第
1 項、第41條第1 項前段（修正前），罰金罰鍰提高標準條例第
1 條前段、第2 條（修正前），現行法規所定貨幣單位折算新臺
幣條例第2 條，中華民國九十六年罪犯減刑條例第2 條第1 項第
3 款、第7 條、第9 條，判決如主文。
本案經檢察官乙○○到庭執行職務
中    華    民    國    99    年    1     月    6     日
              刑事第五庭  審判長法  官  張靜琪
                                法  官  林慶郎
                                法  官  莊嘉蕙
以上正本證明與原本無異。
如不服本判決應於收受送達後10日內向本院提出上訴書狀，並應
敘述具體理由；其未敘述上訴理由者，應於上訴期間屆滿後20日
內向本院補提理由書（均須按他造當事人之人數附繕本）「切勿
逕送上級法院」。
                                書記官  陳怡臻
中    華    民    國    99    年    1     月    6     日
附錄論罪科刑法條
中華民國刑法第339條第1項
意圖為自己或第三人不法之所有，以詐術使人將本人或第三人之
物交付者，處5年以下有期徒刑、拘役或科或併科1千元以下罰金
。

司法院資訊處製作；財團法人民間司法改革基金會備份。
